---
title: "Regresión Simple"
author: "Dra. Martha Elva Ramírez Guzmán"
date: "2024-09-18"
output:
  word_document:
    toc: true        # Habilita el índice
    toc_depth: 2     # Define la profundidad del índice
---

```{r setup, include=FALSE}
knitr::opts_chunk$set(echo = TRUE)
```

# Cargar librerías necesarias
En este momento vamos a cargar las librerías necesarias para realizar el análisis de los datos.

```{r, message=FALSE, warning=FALSE}
library(ggplot2)
library(dplyr)
```

# Cargar datos
Vamos a cargar los datos de producción de frutas en California.
```{r}
datos <- data.frame(
  Año = c(2010:2019),
  Producción = c(1000, 1200, 1100, 1300, 1050, 1250, 1150, 1400, 1080, 1280),
  Temperatura = c(18.5, 19.2, 18.8, 20.1, 18.2, 19.5, 18.9, 20.5, 18.4, 19.8),
  Precipitación = c(500, 550, 450, 600, 400, 525, 475, 650, 420, 575)
)
```

# Visualizar datos
Vamos a visualizar los datos de producción de frutas en California.
```{r}
ggplot(datos, aes(x = Año, y = Producción)) + 
  geom_point() + 
  geom_line() + 
  labs(title = "Producción de frutas en California", x = "Año", y = "Producción (toneladas)")+
  theme_minimal()
```

# Modelar producción utilizando regresión lineal
Vamos a modelar la producción de frutas utilizando regresión lineal.
```{r}
modelo <- lm(Producción ~ Temperatura + Precipitación, datos)
```

# Resumen del modelo
Vamos a mostrar un resumen del modelo de regresión lineal.
```{r}
summary(modelo)
```

# Predecir producción para el año 2020
Vamos a predecir la producción de frutas para el año 2020.
```{r}
nuevo_datos <- data.frame(
  Temperatura = 19.5,
  Precipitación = 525
)
predict(modelo, nuevo_datos)
```
